【裁判字號】    99,訴,2798
【裁判日期】    991020
【裁判案由】    毒品危害防制條例
【裁判全文】
臺灣臺中地方法院刑事判決              99年度訴字第2798號
公  訴  人  臺灣臺中地方法院檢察署檢察官
被      告  乙○○
上列被告因違反毒品危害防制條例案件，經檢察官提起公訴（99
年度毒偵字第967號），嗣經本院合議庭裁定由受命法官獨任行
簡式審判程序，本院判決如下：
    主    文
乙○○施用第一級毒品，處有期徒刑柒月，扣案如附表編號二之
第一級毒品海洛因共肆包，均沒收銷燬之；又施用第二級毒品，
處有期徒刑月，扣案如附表編號一所示之第二級毒品甲基安非
他命共拾貳包，均沒收銷燬之。應執行有期徒刑捌月，扣案如附
表編號二所示之第一級毒品海洛因共肆包及附表編號一所示之第
二級毒品甲基安非他命共拾貳包均沒收銷燬之。
    犯罪事實
一、乙○○曾於民國96年間，因施用毒品案件，經送觀察、勒戒
    後，認無繼續施用毒品之傾向，於97年4月30日執行完畢釋
    放，並經臺灣苗栗地方法院檢察署檢察官於97年4月30日以
    97年度毒偵緝字第22號為不起訴處分確定。詎其仍不知警惕
    ，復基於施用第一級毒品之犯意，於上開施用毒品案件經觀
    察勒戒執行完畢5年內之99年3月5日某時許，在苗栗縣大湖
    山區某處工地，以將第一級毒品海洛因摻於香菸內，再以火
    燃點而後吸食其煙氣之方式，施用第一級毒品海洛因1次；
    於5、6小時後，另基於施用第二級毒品之犯意，以將第二級
    毒品甲基安非他命置於玻璃球吸食器內，再以火燒烤產生濃
    煙而以口鼻吸食之方式，施用第二級毒品甲基安非他命1 次
    。嗣於99年3月5日17時許，在臺中縣和平鄉自由村烏石坑橋
    前，為警查獲，並扣得如附表編號一之第二級毒品甲基安非
    他命12包及如附表編號二之第一級毒品海洛因4包。（另扣
    得與本案無關之韓國三星廠牌SGH-E258型行動電話〈序號
    000000000000000號，含0000000000門號SIM卡1張〉1支）。
    經其同意採尿送驗，結果呈甲基安非他命、嗎啡陽性反應，
    始悉上情。
二、案經臺中縣警察局和平分局報請臺灣臺中地方法院檢察署檢
    察官偵查起訴。
    理    由
一、上開事實，業據被告乙○○於本院審理時坦承不諱，復有上
    開查獲物品扣案可稽，且被告為警查獲所採集尿液，經送驗
    結果，呈甲基安非他命、嗎啡陽性反應，有詮昕科技股份有
    限公司99年3月18日報告編號第00000000號濫用藥物尿液檢
    驗報告1紙在卷可證；另扣案如附表編號一之透明結晶12包
    確係第二級毒品甲基安非他命無訛，扣案如附表編號二之白
    色粉末4包確係第一級毒品海洛因無訛，有行政院衛生署草
    屯療養院99年4月7日草療鑑字第0990400004號鑑定書1份在
    卷可憑，堪認被告上開自白確與事實相符，足以採信。又被
    告曾於96年間，因施用毒品案件，經送觀察、勒戒後，認無
    繼續施用毒品之傾向，於97年4月30日執行完畢釋放，並經
    臺灣苗栗地方法院檢察署檢察官於97年4月30日以97年度毒
    偵緝字第22號為不起訴處分確定之事實，有臺灣臺中地方法
    院檢察署刑案資料查註紀錄表、臺灣高等法院被告前案紀錄
    表各1份附卷足憑，是其於施用毒品案件經觀察勒戒執行完
    畢後之5年內，再犯毒品危害防制條例第10條之罪，事證明
    確，被告犯行，洵堪認定。
二、查海洛因、甲基安非他命分別係毒品危害防制條例第2條第2
    項第1款、第2款規定之第一級、第二級毒品，是被告所為，
    係犯同條例第10條第1項、第2項之施用第一級、第二級毒品
    罪。被告持有第一級、第二級毒品之行為，各應為施用之高
    度行為所吸收，均不另論罪。被告所犯上開2罪間，犯意個
    別，行為互異，應分論併罰。審酌被告前已有施用毒品前科
    ，有上開刑案紀錄表可查，今再為施用，法治觀念之淡薄，
    然施用毒品究屬戕害自身健康之犯罪，被告施用毒品尚未造
    成他人明顯之危害，且於本院審理中已坦承犯行，犯後態度
    尚稱良好，並兼衡被告犯罪之動機、目的、手段、生活狀況
    、智識程度，暨其自承已在接受美沙冬治療，足認其已有悔
    意等一切情狀，分別量處如主文所示之刑，並定其應執行之
    刑。扣案如附表編號一所示之甲基安非他命12包及附表編號
    二所示之海洛因4包，分別係毒品危害防制條例第2條第2項
    第2款、第1款所定之第二級、第一級毒品，應依同條例第18
    條第1項前段規定，予以宣告沒收銷燬之（包裝袋因已分別
    沾染第二級毒品甲基安非他命及第一級毒品海洛因，無可析
    離，自應視為第二級毒品甲基安非他命及第一級毒品海洛因
    ，併予沒收銷燬之，至因如附表編號一、二所示之鑑驗耗損
    之第二級毒品甲基安非他命及第一級毒品海洛因部分，因已
    滅失，自無庸併予宣告沒收銷燬之）。又扣案之韓國三星廠
    牌SGH-E258型行動電話〈序號000000000000000號，含同門
    號SIM卡1張〉1支，尚與本案無關，且非違禁物，即核與宣
    告沒收或沒收銷燬之要件不合，爰不併予宣告沒收或沒收銷
    燬之。
據上論斷，應依刑事訴訟法第273條之1第1項、第299條第1項前
段，毒品危害防制條例第10條第1項、第2項、第18條第1項前段
，刑法第11條、第51條第5款，判決如主文。
本案經檢察官甲○○到庭執行職務。
中    華    民    國    99    年    10    月    20    日
                  刑事第18庭法  官  林世民
上正本證明與原本無異。
如不服本判決，應於送達後10日內向本院提出上訴狀（須附繕本
），上訴於臺灣高等法院臺中分院。
上訴書如未敘述理由，應於上訴期間屆滿後20日內補提理由書於
本院。
                            書記官  紀俊源
中    華    民    國    99    年    10    月    20    日
附錄論罪科刑法條：
毒品危害防制條例第10條：
施用第一級毒品者，處6月以上5年以下有期徒刑。
施用第二級毒品者，處3年以下有期徒刑。
附表：
┌──┬────────┬────┬──────┬──────┬─────┐
│編號│扣押物名稱及數量│驗前總重│ 空包裝總重 │鑑驗滅失總重│驗後總淨重│
├──┼────────┼────┼──────┼──────┼─────┤
│ 一 │甲基安非他命12包│30公克  │28.4816公克 │0.0149公克  │1.5035公克│
│    │（99安保542號） ├────┼──────┼──────┼─────┤
│    │                │檢體編號│ 驗前淨重   │ 鑑 驗 滅 失│ 驗後淨重 │
│    │                ├────┼──────┼──────┼─────┤
│    │                │編號1   │0.1277公克  │0.009公克   │0.1268公克│
│    │                │B0000000│            │            │          │
│    │                ├────┼──────┼──────┼─────┤
│    │                │編號2   │0.0943公克  │0.0008公克  │0.0935公克│
│    │                │B0000000│            │            │          │
│    │                ├────┼──────┼──────┼─────┤
│    │                │編號3   │0.1425公克  │0.0008公克  │0.1417公克│
│    │                │B0000000│            │            │          │
│    │                ├────┼──────┼──────┼─────┤
│    │                │編號4   │0.1150公克  │0.0013公克  │0.1137公克│
│    │                │B0000000│            │            │          │
│    │                ├────┼──────┼──────┼─────┤
│    │                │編號5   │0.1351公克  │0.0014公克  │0.1337公克│
│    │                │B0000000│            │            │          │
│    │                ├────┼──────┼──────┼─────┤
│    │                │編號6   │0.1279公克  │0.0008公克  │0.1271公克│
│    │                │B0000000│            │            │          │
│    │                ├────┼──────┼──────┼─────┤
│    │                │編號7   │0.1351公克  │0.0023公克  │0.1328公克│
│    │                │B0000000│            │            │          │
│    │                ├────┼──────┼──────┼─────┤
│    │                │編號8   │0.0862公克  │0.0018公克  │0.0844公克│
│    │                │B0000000│            │            │          │
│    │                ├────┼──────┼──────┼─────┤
│    │                │編號9   │0.1554公克  │0.001公克   │0.1544公克│
│    │                │B0000000│            │            │          │
│    │                ├────┼──────┼──────┼─────┤
│    │                │編號10  │0.1400公克  │0.0014公克  │0.1386公克│
│    │                │B0000000│            │            │          │
│    │                ├────┼──────┼──────┼─────┤
│    │                │編號11  │0.1063公克  │0.0011公克  │0.1052公克│
│    │                │B0000000│            │            │          │
│    │                ├────┼──────┼──────┼─────┤
│    │                │編號12  │0.1529公克  │0.0013公克  │0.1516公克│
│    │                │B0000000│            │            │          │
├──┼────────┼────┼──────┼──────┼─────┤
│ 二 │扣押物名稱及數量│驗前總重│ 空包裝總重 │鑑驗滅失總重│驗後總淨重│
│    ├────────┼────┼──────┼──────┼─────┤
│    │海洛因4 包（99毒│19.5公克│16.6039公克 │0.0156公克  │2.8805公克│
│    │保第000000000號 ├────┼──────┼──────┼─────┤
│    │）              │檢體編號│ 驗前淨重   │鑑 驗 滅 失 │ 驗後淨重 │
│    │                ├────┼──────┼──────┼─────┤
│    │                │編號13  │1.0253公克  │0.004公克   │1.0213公克│
│    │                │B0000000│            │            │          │
│    │                ├────┼──────┼──────┼─────┤
│    │                │編號14  │0.7753公克  │0.0038公克  │0.7715公克│
│    │                │B0000000│            │            │          │
│    │                ├────┼──────┼──────┼─────┤
│    │                │編號15  │0.2607公克  │0.0036公克  │0.2571公克│
│    │                │B0000000│            │            │          │
│    │                ├────┼──────┼──────┼─────┤
│    │                │編號16  │0.8348公克  │0.0042公克  │0.8306公克│
│    │                │B0000000│            │            │          │
└──┴────────┴────┴──────┴──────┴─────┘

司法院資訊處製作；財團法人民間司法改革基金會備份。
